【裁判字號】    98,交抗,1748
【裁判日期】    980716
【裁判案由】    違反道路交通管理處罰條例
【裁判全文】
臺灣高等法院交通事件裁定            98年度交抗字第1748號
抗告人  即
聲明異議人  康電企業有限公司
上列聲明異議人因違反道路交通管理處罰條例案件，不服臺灣臺
北地方法院中華民國九十八年六月二十三日所為裁定（九十八年
度交聲字第一九九九號），提起抗告，本院裁定如下：
    主  文
抗告駁回。
    理  由
一、按「違反本條例之行為，由左列機關處罰之：一、第十二條
    至第六十八條由公路主管機關處罰。二、第六十九條至第八
    十四條由警察機關處罰」「受處分人，不服第八條主管機關
    所為之處罰，得於接到裁決書之翌日起二十日內，向管轄地
    方法院聲明異議。」道路交通管理處罰條例第八條第一項、
    第八十七條第一項分別定有明文。亦即，交通事件受處分人
    得向法院聲明異議之標的，僅以公路主管機關或警察機關所
    作之裁決書為限，行為人違反該條例第十二條至第六十八條
    之規定，由警察機關或其他單位舉發違規行為而開立「舉發
    違反道路交通管理事件通知單」（下稱舉發通知單）時，該
    舉發通知單既非公路主管機關所作之裁決書，自不得作為聲
    明異議之標的。再按交通法庭認聲明異議不合法律上之程式
    且無從補正，或其異議權已喪失者，應以裁定駁回之，道路
    交通案件處理辦法第十八條亦有明定。
二、經查，本件異議人「康電企業有限公司」（下稱康電公司）
    所有車號ＹＫ－２１８８號自用小客車，於民國九十八年三
    月十三日上午十時五十四分許，在臺北縣新店市○○路十二
    號前禁止臨時停車處所停車，為警照相採證後，依道路交通
    管理處罰條例第五十六條第一項第一款規定，於九十八年四
    月三日填單逕行舉發。異議人於九十八年四月十四日提出申
    訴，經警函覆後於九十八年五月十五日自動到案繳納罰鍰，
    交通部公路總局臺北區○○○○道路交通管理處罰條例第九
    條規定，不經裁決逕依裁罰基準結案，此有交通部公路總局
    臺北區監理所九十八年六月十日北監自字第０九八六０一七
    八五０號函、違規查詢報表各一紙在卷可稽（見原審卷第八
    、九頁）。是本件異議人於九十八年六月二日具狀「聲明異
    議」時，主管之交通部公路總局臺北區監理所尚未為裁決處
    分，本案並無受裁罰之行政處分，亦即其異議之客體並不存
    在（舉發通知單非行政處分）。從而，異議人於公路主管機
    關裁決前，逕就上開舉發通知單聲明異議，揆諸前揭說明，
    其異議顯不合法律上之程式，且屬無從補正，異議人若對前
    開舉發通知單之內容不服，應嗣主管機關裁決並製作裁決書
    送達異議人後，再於收受裁決書（行政處分）之翌日起二十
    日內向管轄地方法院聲明異議，始符法律規定。
三、原審調查後亦同此認定，依前揭規定駁回異議人之異議聲明
    ，核無違誤。異議人不服提起抗告，略以「本公司自一九八
    ０年即設址環河路六、八號，長期並未設有單行道，禁止停
    車標誌，後因本公司遷到寶興路，多年後再重遷回本址，無
    受到該鄰里的尊重及實務上經營的權益，敬請法院交通裁決
    單位實際探訪及瞭解，再做最後的判決。本公司再次嚴重抗
    議，同段同址再次發生臨時停車打閃燈情況下，竟被拖車罰
    款（九十八年五月十九日下午三時五分），敬請告知為何兩
    種情況，有兩種處理結果，確實讓市井小民深覺公務機關的
    無能及霸道」指摘原裁定不當云云，惟原審裁定係以其異議
    不合法律上之程式而駁回，並詳細說明適用之法律依據及正
    確之救濟途徑，並非為實體上之審酌。抗告人無視原審法院
    之教示，仍執陳詞為實體主張，徒為情緒發言，亦不能使不
    合法之異議補正，是其抗告為無理由，應駁回之。
據上論斷，依道路交通案件處理辦法第二十六條、道路交通管理
處罰條例第八十九條、刑事訴訟法第四百十二條，裁定如主文。
中    華    民    國    98    年    7     月    16    日
                  刑事第四庭  審判長法  官  陳筱珮
                                    法  官  陳玉雲
                                    法  官  鄭水銓
以上正本證明與原本無異。
本裁定不得再抗告。
                                    書記官  劉貞達
中    華    民    國    98    年    7     月    16    日


司法院資訊處製作；財團法人民間司法改革基金會備份。
